# 关于未实现内部交易销售损益对净利润调整的问题。。。

提问人：cyberfox170 时间：2016-07-29 17:13:12
另外，内部逆流交易情况下，内部未实现销售损益卖赚的情况下，为什么要：借：少数股东权益 待：少数股东损益，教材写的挺好，说是要把属于少数股东的那部分损益也要抵消干净，表面上可以理解，但是没有一个直观的解释还是一知半解，请斑竹们帮忙解答一下，陈版在不？多谢啦。。。

回答人：chenyiwei
将内部逆流交易未实现损益抵销影响分配给少数股东导致少数股东权益减少，所以借记。另外贷记少数股东损益也反映了归属于少数股东的损益的减少，你可以理解为少数股东损益是得出归母损益前的扣除项目，类似于费用。